【裁判字號】    92,易,484
【裁判日期】    921222
【裁判案由】    傷害等
【裁判全文】
臺灣士林地方法院刑事判決                          九十二年度易字第四八四號
    公  訴  人  臺灣士林地方法院檢察署檢察官
    被      告  戊○○
                丙○○○
右列被告等因傷害等案件，經檢察官聲請簡易判決處刑，本院士林簡易庭認不宜以簡
易判決處刑（九十二年士簡字第七四九號），簽移本院改依通常程序審理，本院判決
如左：
    主  文
戊○○傷害人之身體，處拘役伍拾日，如易科罰金，以參佰元折算壹日；又損壞他人
汽車無線電天線內之線路，足以生損害於他人，處拘役拾伍日，如易科罰金，以參佰
元折算壹日；應執行拘役陸拾日，如易科罰金，以參佰元折算壹日。
丙○○○無罪。
    事  實
一、戊○○前於民國六十九年及七十三年間，先後因犯傷害罪，經法院判處罪刑確定
    （以上不構成累犯），竟仍不思悔改。戊○○係計程車駕駛，於九十二年一月二
    十一日下午四時許，在台北縣汐止市○○○路○段七七號遠東大樓前排班等候客
    人時，因與同在該處排班之計程車司機丙○○○有債務糾紛，二人乃發生口角爭
    執，戊○○心生氣憤，遂基於普通傷害之犯意，以腳猛踢丙○○○左腳小腿數下
    ，致丙○○○受有左下肢裂傷（約六點五公分）之普通傷害。戊○○於腳踢丙○○○過程中，因重心不穩而跌坐在地，而起身後心有不甘，見丙○○○所有之車
    牌號碼Ｄ四－三二一號營業小客車停放在旁，竟另起毀損犯意，徒手將丙○○○
    所有夾放在該車後車蓋之無線電天線拔起（天線本體未損壞），致該無線電天線
    內之線路因斷裂而損壞，足以生損害丙○○○，旋經巡邏經過之員警乙○○當場
    察覺制止。
二、案經被害人丙○○○訴由台北縣警察局汐止分局報告台灣士林地方法院檢察署檢
    察官聲請簡易判決處刑，由本院改依通常程序審理。
    理  由
壹、被告戊○○部分
一、訊據被告戊○○，於本院審理時矢口否認前揭犯行，辯稱：係丙○○○先以手揮
    打伊頭部而將伊推倒，伊起身後才與丙○○○互踢，但不知道有無踢到他，又伊
    倒地時，因順手扶住天線，始將天線拉下，但並未拉斷天線（意指線路未斷裂，
    且並無毀損故意）云云。惟查，被告戊○○如何於前揭時、地排班等候乘客時，
    主動上前找丙○○○理論債務糾紛，嗣以腳踢丙○○○小腿數下成傷，並故意拔
    起丙○○○所有夾在汽車後車蓋上之無線電天線，致天線線路斷裂等情，業據告
    訴人丙○○○迭於警局初詢、偵查中及本院審理時，一貫堅指明確，核與在場目
    擊證人即同在案發地點排班之計程車司機丁○○到庭結證稱：伊與被告戊○○、
    告訴人丙○○○屬於同一車隊，案發時伊在丙○○○之計程車後方排班，戊○○
    走到丙○○○的計程車車門旁，二人在吵關於錢的事，之後戊○○先用腳踢丙○○○之小腿，後來經到場員警勸架，戊○○心有不甘，便將天線拔斷等語（見本
    院九十二年八月二十九日訊問筆錄）及證人即在場目擊並參與處理之員警乙○○
    到院具結證述：案發時伊正巧巡邏至案發地點，聽到有人對罵吵架之聲音，經上
    前查看，目睹戊○○與丙○○○二人面對面站著，戊○○手指丙○○○罵，並且
    用腳向前踢丙○○○小腿二、三下，伊上前將二人隔開，戊○○仍然閃過伊繼續
    踢丙○○○的腳，之後可能是戊○○心有不甘，一氣之下，就動手去拔丙○○○
    車上的天線，用手將該天線大力扯下，丙○○○當場有讓伊看他小腿的傷，伊看
    見丙○○○的小腿紅紅的等情（見同上本院訊問筆錄）一致相符，上開證人係經
    本院隔離訊問而為一致證述，且證人乙○○與被告戊○○素不相識，此業據被告
    戊○○自承在卷，當無因怨隙糾紛，而甘冒刑責設詞偽證之必要，參以被告戊○○於本院第一次調查時，即已坦承確有以腳踢丙○○○之犯行無訛（見本院九十
    二年七月二十一日訊問筆錄），足徵上開二人證詞應非憑空捏造，要屬真實可採
    ，此外，並有卷附告訴人丙○○○提出之診斷證明書一紙，載明丙○○○於九十
    二年一月二十一日（即案發當日）前往就醫，經診斷受有左下肢裂傷（約六點五
    公分）等內容及照片一幀顯示無線電天線已遭拔起之狀態（分別附於偵卷第十二
    頁、第十四頁）可憑，堪認告訴人丙○○○指訴案發當日被毆受傷及其車上天線
    之線路遭拉斷而毀損等情，均屬事實，應甚明確。至被告戊○○於本院審理時，
    始翻異前供，辯稱不知是否有踢到丙○○○云云，非僅與其先前所供內容出入甚
    大，且與一般如確有以腳踢他人進而碰觸他人身體，當無不知之常情有悖，又其
    辯稱伊因不慎倒地時手扶天線而致將天線拉下，天線並未斷裂云云，核與上開證
    人一致證詞及照片所示內容不符，參以無線電天線係以電路對外連接，天線主體
    遭扯下後，其內電路必定隨之斷裂，實乃一般常情，是被告戊○○所辯，顯均係
    事後卸責之詞，不足採信。綜上諸情互參以觀，本案事證明確，被告戊○○犯行
    可以認定，應依法論科。
二、核被告戊○○所為，係犯刑法第二百七十七條第一項普通傷害罪及同法第三百五
    十四條毀損罪，被告戊○○所犯傷害罪部分，係以接續數次腳踢之舉動，傷害告
    訴人丙○○○之同一身體法益，應論以接續犯之單純一罪。被告戊○○所犯上開
    二罪，犯意個別，行為互殊，應予分論併罰。爰審酌被告戊○○前曾犯二次傷害
    犯行，均經判處罪刑確定（尚不構成累犯），有臺灣高等法院被告全國前案紀錄
    表在卷可憑，品行不佳，且犯後尚未與告訴人丙○○○達成和解，惟其犯行所致
    傷害尚屬輕微，毀損物品價值甚低，並其犯罪之動機、目的、手段及其智識程度
    等一切情狀，分別量處如主文第一項所示之刑及諭知易科罰金之折算標準，並依
    法定應執行之刑，以示懲儆。
貳、被告丙○○○部分
一、公訴意旨略以：被告丙○○○於九十二年一月二十一日下午四時許，在台北縣汐
    止市○○○路○段七七號遠東大樓前，因債務糾紛與戊○○發生口角，遂基於普
    通傷害之犯意，與戊○○以腳互踢，致戊○○受有兩側下肢外傷之普通傷害，因
    認被告丙○○○涉有刑法第二百七十七條第一項之普通傷害罪嫌云云。
二、本件公訴人認被告丙○○○涉有刑法第二百七十七條第一項傷害罪嫌，無非以告
    訴人戊○○之指訴、證人甲○○之證述、台北市立忠孝醫院之診斷證明書一紙及
    戊○○受傷照片二幀為據。惟訊之被告丙○○○堅詞否認有右述普通傷害犯行，
    辯稱：九十二年一月二十一日下午四時許，伊坐在計程車上排班等候乘客，戊○○主動上前找伊理論債務之事，伊一下車便遭戊○○以腳踢其腿部，當時伊便用
    腳去撥開戊○○的腳，有因此碰到戊○○的小腿，但並未主動以腳踢戊○○，亦
    無傷害之犯意等語。
三、按犯罪事實應以證據認定之，無證據不得推定其犯罪事實；又不能證明被告犯罪
    ，應諭知無罪之判決，刑事訴訟法第一百五十四條第二項、第三百零一條第一項
    分別定有明文。其次，在證據法則上，證據資料尚存有對被告有利之懷疑時，如
    無法依客觀方法排除此項合理之可疑時，依「罪疑唯有利於被告」之原則，不得
    以此項證據資料作為有罪判決之依據。再者，認定被告有罪之事實應憑證據；如
    未能發現相當之證據，或證據不足以證明，自不能以推測或擬制之方法，以為裁
    判之基礎；且認定事實所憑之證據，其為訴訟上之證明，需達於通常一般人均不
    致有所懷疑，而得確信其為事實之程度者，始得據為有罪之認定；倘其證明尚未
    達到此一程度，而有合理之懷疑存在時，尚難為有罪之認定基礎；苟積極證據不
    足為不利於被告事實之認定時，即應為有利於被告之認定，更不必有何有利之證
    據（最高法院三十年上字第八一六號、四十年台上字第八六號、七十六年台上字
    第四九八六號判決參照）；又告訴人之指訴，係以使被告受刑事訴追為目的，是
    其陳述是否與事實相符，仍應調查其他證據，以資審認（最高法院五十二年度台
    上字第一三００號判例要旨參照）。
四、本院查：
(一)告訴人戊○○雖堅指遭被告丙○○○以手毆打其頭部，伊因此跌倒在地後，又遭
    被告以腳踢其腹部等情在卷，惟由告訴人戊○○提出於案發次日前往台北市忠孝
    醫院驗傷後，經該院出具之診斷證明書（附於偵卷第十三頁）觀之，戊○○經醫
    生診斷後，驗得所受傷害部位分別為右大腿內側及左腳膝蓋，核與其上開指訴遭
    被告丙○○○毆打之部位顯不相符，且訊據目擊證人丁○○、李建良，均到院一
    致結證稱：告訴人戊○○係於用腳踢被告丙○○○時，自己因重心不穩而致身體
    右側向後倒地，戊○○倒地時，丙○○○僅站在一旁，並未用腳踢戊○○等情明
    確，是告訴人戊○○上開指訴，核與診斷證明書之內容及證人一致證述均不相符
    ，難謂可信，況縱令屬實，其指訴遭毆打部位既無證據證明有成傷之事實，該等
    指訴，自無從據為認定被告丙○○○犯行之依據。
(二)又告訴人戊○○於本院調查時，復補稱：伊跌倒在地後，遭被告丙○○○一直用
    力踢伊臀部中間的地方數下，且踢得很大力，卷附照片一幀（附於偵卷第二十四
    頁下方）所示伊臀部之瘀傷，即是遭被告丙○○○所傷云云。然以，告訴人戊○○如於跌倒在地時，確遭被告丙○○○以腳用力踢伊臀部中間數下，自應因疼痛
    不堪而印象深刻，何以竟於案發後之警局初詢及偵查中均未提及此部分之事實？
    又如係用力腳踢數下，理應成傷，何以觀乎告訴人戊○○提出之診斷證明書，其
    於案發次日前往驗傷時，竟未驗得該等傷勢？況戊○○跌倒在地時，被告丙○○○係站立一旁，並無用腳踢戊○○乙節，業經上開證人丁○○、乙○○到庭證實
    無訛，是告訴人戊○○此部分之指訴，與常情及證人所證情節有悖，殊難採信，
    又告訴人戊○○提出之上開照片一幀，故可證明其左側臀部受有瘀傷之事實，然
    依該照片所示，拍攝日期為一月二十三日，距離案發之日（即同月二十一日）相
    隔二日，且上開告訴人於同月二十二日前往驗傷之診斷證明書並未記載驗得該部
    位之傷勢，公訴人復未能就該幀照片與本案之關連性提出論據基礎，自無足採為
    本案論罪之依據。
(三)至證人甲○○到院證述：案發當日，伊因在案發地點值勤，隔著車子有看見告訴
    人戊○○與被告丙○○○二人上半身在搖晃，因此判斷他們是互踢云云（見本院
    審判筆錄），然證人既未實際目擊戊○○及丙○○○二人之腳部動作，且質之被
    告丙○○○，坦承告訴人戊○○用腳踢伊時，伊有用腳去撥開等語在卷，徵之證
    人丁○○、乙○○亦一致證述：丙○○○被戊○○踢時，確有以腳去擋等情明確
    ，是被告丙○○○或因以腳阻擋、防衛告訴人戊○○，以致身體上半身晃動，即
    屬可能，非必然為互踢之動作，是證人甲○○上開證詞，要屬其個人推測之詞，
    至證人甲○○復證稱：伊之後有走上前並目擊告訴人戊○○與被告丙○○○互踢
    ，被告丙○○○以腳踢告訴人戊○○大腿外側下半部及左腰部，即從腰部到大腿
    之部位云云，核與卷附戊○○診斷證明書所載告訴人戊○○係右大腿內側、左腳
    膝蓋部位受傷及卷附戊○○受傷照片二幀所示係右大腿內側及左臀部中央受傷之
    事實不符，又證人甲○○證稱：告訴人戊○○臀部之傷，係其身體右側倒地時，
    碰到地上所致云云，亦核與告訴人戊○○係左側臀部受傷之事實及告訴人戊○○
    自陳該傷勢係遭被告丙○○○腳踢所致等語，亦有出入，綜上諸情，證人甲○○
    上開證詞，顯有瑕疵，洵無足採為認定被告丙○○○犯行之依據。
(四)再上開台北市立忠孝醫院出具之診斷證明書及告訴人戊○○提出九十一年一月二
    十一日拍攝之受傷照片一幀（偵卷第二十四頁上方該幀），固可證明告訴人戊○○於案發後次日就診時，其右大腿內側及左腳膝蓋確受有外傷，然受傷原因不一
    而足，且該等受傷部位與上開告訴人戊○○及證人甲○○所指證被告丙○○○毆
    打告訴人戊○○之部位並不相符，業據說明如前，復無其他積極證據證明該等傷
    害係遭被告丙○○○故意傷害所致，是徒以該診斷證明書及照片，尚無從認定被
    告丙○○○傷害犯行。
(五)至被告丙○○○坦承伊遭告訴人戊○○腳踢時，曾以腳向前撥開戊○○的腳，並
    有碰到戊○○之腳部等語，固經證人丁○○、乙○○證實無訛，然既無證據證明
    其所為因而致告訴人戊○○成傷，且被告係被動採取防衛之行為，自難認有傷害
    之故意，附此敘明。
五、綜上所述，無從證明被告丙○○○確有公訴人所指普通傷害犯行，不能證明被告
    丙○○○犯罪，依法應為無罪判決之諭知。
據上論斷，應依刑事訴訟法第四百五十二條、第二百九十九條第一項前段、第三百零
一條第一項，刑法第二百七十七條第一項、第三百五十四條、第四十一條第一項、第
五十一條第五款，罰金罰鍰提高標準條例第一條前段、第二條，判決如主文。
本案經檢察官謝榮林到庭執行職務。
中      華      民      國      九十二    年    十二    月    二十二    日
                                      臺灣士林地方法院刑事第三庭
                                          審判長法官  雷  雯  華
                                                法  官  李  育  仁
                                                法  官  吳  祚  丞
右正本證明與原本無異。
如不服本件判決，得自判決送達之日起十日內，向本院提起上訴。
                                                書記官  林  立  原
中      華      民      國      九十二    年    十二    月    二十三    日
附錄本判決論罪科刑依據之法條：
中華民國刑法第二百七十七條第一項：
  傷害人之身體或健康者，處三年以下有期徒刑、拘役或一千元以下罰金。
中華民國刑法第三百五十四條：
  毀棄、損壞前二條以外之他人之物或致令不堪用，足以生損害於公眾或他人者，處
  二年以下有期徒刑、拘役或五百元以下罰金。


司法院資訊處製作；財團法人民間司法改革基金會備份。
